臺灣板橋地方法院刑事判決　　　　　　100年度簡上字第206號
上　訴　人
即　被　告　林振發
上列上訴人因賭博案件，不服本院100 年度簡字第467 號，中華
民國100 年1 月28日所為第一審簡易判決（聲請簡易判決處刑案
號：99年度撤緩偵字第418 號），提起上訴，本院管轄之第二審
合議庭判決如下：
    主  文
上訴駁回。
林振發緩刑貳年，並應於緩刑期間依執行檢察官之指示向公庫支
付新臺幣貳萬元。
    理  由
一、本案經本院審理結果，認第一審以被告林振發罪證明確，適
    用刑法第268 條、第55條、第41條第1 項前段等規定，並審
    酌被告意圖營利而提供賭博場所聚眾賭博，危害社會秩序，
    及其犯罪之動機、目的、手段，犯罪所得之利益非鉅，經營
    時間不長即為警查獲，及被告犯罪後坦承犯行等一切情狀，
    量處有期徒刑3 月，如易科罰金以新臺幣1 千元折算1 日，
    併認扣案之麻將1 副、風圈骰子1 顆、骰子3 顆及抽頭金新
    臺幣350 元，係被告犯本案所用及所得之物，且皆為被告所
    有，應分別依刑法第38條第1 項第2 款、第3 款之規定宣告
    沒收，其認事用法均無違誤，量刑亦屬妥適，應予維持，並
    引用第一審刑事簡易判決記載之事實、證據及理由（如附件
    ）。
二、上訴人即被告林振發經本院合法傳喚，無正當理由未於審判
    期日到庭。惟查，被告於本院準備程序已坦承本件檢察官聲
    請簡易判決處刑書所記載意圖營利供給賭博場所及聚眾賭博
    之犯罪事實（見本院刑事簡易第二審卷宗第19頁背面），其
    上訴意旨並未指摘原審判決認定事實、適用法律有何違誤之
    處，僅主張：「被告係初犯，無前科，犯後坦承犯行，僅因
    一時疏失漏未繳納緩起訴處分金1 萬元即重懲有期徒刑3 月
    ，量刑方面似嫌過重」云云。惟按刑罰之量定，係屬事實審
    法院得依職權自由裁量之職權行使，如已具體審酌刑法第57
    條所列各款事由及一切情狀，而未逾越法定刑度，或濫用其
    權限，下級審法院量定之刑，倘無不當情形，上級審法院對
    下級審法院之職權行使，應予尊重。查刑法第268 條意圖營
    利供給賭博場所或聚眾賭博罪之法定刑為「三年以下有期徒
    刑，得併科三千元以下罰金」，即該罪之法定最輕本刑為有
    期徒刑2 月。原審判決對被告量處有期徒刑3 月，已接近最
    輕之法定本刑，其量刑裁量權之行使，並未違反比例原則，
    實無量刑過重之情形。從而，被告上訴意旨認原判決量刑過
    重，請求從輕量刑云云，為無理由，應予駁回。末查被告雖
    曾於73年間因妨害兵役案件，經臺灣臺中地方法院以73年度
    訴字第1122號判決處有期徒刑3 月，如易科罰金以銀元30元
    折算1 日確定，於74年1 月7 日易科罰金執行完畢，惟此後
    即無因犯罪而受有期徒刑以上刑之宣告之紀錄，有臺灣高等
    法院被告前案紀錄表1 份在卷可考，其因一時失慮觸犯本罪
    ，犯後已知悔改，經此偵審程序之教訓，應知戒慎，信無再
    犯之虞，本院認其所受宣告之刑以暫不執行為適當，爰宣告
    緩刑二年，以啟自新，併依刑法第74條第2 項第4 款規定命
    被告應於緩刑期間依執行檢察官之指示向公庫支付新臺幣2
    萬元，以資警惕。如被告於緩刑期間未依執行檢察官之指示
    向公庫支付新臺幣2 萬元，情節重大，足認原宣告之緩刑難
    收其預期效果，而有執行刑罰之必要者，檢察官得聲請法院
    撤銷其緩刑之宣告，附此敘明。
三、上訴人即被告經本院合法傳喚，無正當之理由不到庭，爰不
    待其陳述，逕行判決。
據上論斷，應依刑事訴訟法第455 條之1 第1 項、第3 項、第36
8 條、第371 條、第373 條，刑法第74條第1 項第2 款、第2 項
第4 款，判決如主文。
本案經檢察官馮成到庭執行職務。
中    華    民    國    100   年    4     月    21    日
                  刑事第三庭  審判長法  官  樊季康
                                    法  官  陳伯厚
                                    法  官  連雅婷
以上正本證明與原本無異
不得上訴。
                                    書記官  陳秀慧
中    華    民    國   100    年    4     月    22    日